【裁判字號】    88,訴,2210
【裁判日期】    890125
【裁判案由】    懲治走私條例
【裁判全文】
臺灣高雄地方法院刑事判決                        八十八年度訴字第二二一號
    公  訴  人  臺灣高雄地方法院檢察署檢察官
    被      告  乙○○
    選任辯護人  林樹根律師
                邱麗妃律師
                莊雯琇律師
    被      告  丁○○
                甲○○
                丙○○
右列被告因違反懲治走私條例案件，經檢察官提起公訴（八十八年度偵字第一一一六
一號），本院判決如左：
    主  文
乙○○、丁○○共同私運管制物品進口逾公告數額，各處有期徒刑拾月。扣案如附表
所示之洋菸拾萬捌仟玖佰陸拾包沒收。
甲○○、丙○○均無罪。
    事  實
一、乙○○受僱於陳美惠，擔任盈得勝號漁船船長一職，竟假藉盈得勝號漁船出海從
    事撈捕作業之機會，於民國八十八年四月二十七日晚間九時二十分許，該船出海
    行經北緯二十二度四十分、東經一一八度五十分非本國海域時，受某乘坐某不知
    名香港商船之已成年不詳姓名者之託，以新台幣（下同）十五萬元之代價，代為
    私運未稅洋菸進口，乙○○乃與該人及時任該漁船船員之丁○○共同基於私運管
    制物品進口之犯意聯絡，自前開委託之商船接運完稅價格七百五十八萬六千四百
    元之如附表所示之洋菸十萬八千九百六十包，而於同年月二十八日晚間八時三十
    分許，私運該批未稅洋菸進口，並將該船停靠於高雄縣梓官鄉蚵仔寮漁港漁船停
    泊區，欲伺機交給委託私運者。嗣經高雄縣政府警察局岡山分局蚵仔寮漁港所會
    同海岸巡防司令部情報組及海巡五三營人員查獲，並自該船當場起獲上開未稅洋
    菸。
二、案經高雄縣警察局岡山分局移送台灣高雄地方法院檢察署檢察官偵查起訴。
    理  由
甲、有罪部分：
一、右揭事實，業據被告乙○○、丁○○迭於警訊及偵審中供認不諱，並經證人即查
    獲之高雄縣警察局岡山分局蚵仔寮漁港所巡官戊○○於到庭結證屬實，復有如附
    表所示之洋菸扣案可稽，且右揭洋菸緝獲時完稅價格總額為七百五十八萬六千四
    百元，已逾十萬元管制進口物品公告數額，此有海岸巡防司令部五三四情報組八
    十八年十二月六日（八八）雷情字第二九三二號函附卷可參，而北緯二十二度四
    十分、東經一一八度五十分非本國海域，亦有財政部高雄關稅局八十八年七月十
    三日高普海字第八八一０三三六二號函可佐，罪證明確，被告二人犯行均堪認定
    ，應予依法論科。
二、核被告乙○○、丁○○所為，均係違反懲治走私條例第二條第一項之私運管制物
    品進口逾公告數額罪。被告乙○○與該乘坐某不知名香港商船之委託者，及與丁○○，就上揭犯行，分別有犯意之聯絡及行為之分擔，均應論以共同正犯。審酌
    被告乙○○代他人私運未稅洋菸進口，嚴重影響國家稅收且助長走私之風，惟念
    其為改善生活，一時貪圖利益，鋌而走險，且犯後坦承犯行，態度良好，及被告
    丁○○受被告乙○○指示參與搬運走私未稅洋菸，而犯本罪，尚未分得利益即被
    查獲，情節尚輕，犯後坦承犯行等一切情狀，分別量處如主文所示之刑。至扣案
    如附表所示之洋菸係該乘坐不知名香港商船之某不詳姓名者之共犯所有，且係供
    犯罪所用之物，應依刑法第三十八條第一項第二款規定併宣告沒收。
乙、無罪部分：
一、公訴意旨另以：被告甲○○、丙○○二人為該漁船之船員，亦共同與被告乙○○
    、丁○○基於私運管制物品進口之犯意聯絡，於八十八年四月二十七日晚間於該
    船行經北緯二十二度四十分、東經一一八度五十分非本國海域時，接運前述未稅
    洋菸，而於同年月二十八日晚間八時三十分許，私運該批未稅洋菸進口，因認其
    二人共同涉犯同條例第二條第一項之私運管制物品進口逾公告數額罪嫌。
二、公訴人認被告甲○○、丙○○二人涉有前開罪嫌，係以被告乙○○、丁○○陳明
    被告甲○○、丙○○均在乙○○指揮下參與該等未稅洋菸之搬運上船，且有未稅
    洋菸一０八九七條扣案及財政部高雄關稅局八十八年七月十三日高普海字第八八
    一０三三六二號函附卷可稽，為其主要論據。訊據被告甲○○、丙○○均堅決否
    認前揭犯行，均辯稱：搬運當時渠等均在船上睡覺，完全沒參與搬運等語。
三、按犯罪犯事實應依證據認定之，無證據不得推定其犯罪事實，又不能證明被告犯
    罪者，應諭知無罪之判決，刑事訴訟法第一百五十四條、第三百零一條第一項分
    別定有明文。經查：
（一）被告乙○○於審理時供稱：「本件走私洋菸是我自己的意思，甲○○、丙○○
      二人當時在睡覺，（丁○○於警訊稱：船長叫我及二名船員搬運至船上？）對
      方的人員有幫忙搬，是指對方船上的船員幫忙搬，（你偵查中說是你叫丁○○
      、甲○○、丙○○他們搬的？）我有說，但甲○○、丙○○兩人說他們不要賺
      ，他們要睡覺」等語；被告丁○○則到庭供述：「（警訊中你說：船長就叫我
      及二名船員搬運洋菸至船上？）那是指對方商船的船員，甲○○、丙○○二人
      沒有搬」等語，經核其等前後供述大致相符，是被告甲○○、丙○○所辯八十
      八年四月二十七日晚間盈得勝號漁船出海行經北緯二十二度四十分、東經一一
      八度五十分非本國海域時，船長乙○○自某不知名商船接運未稅洋菸時，實際
      參與搬運該批未稅洋菸之人僅有被告乙○○、丁○○及對方商船之二名船員等
      人，被告甲○○、丙○○二人當時正在船艙內睡覺，並未參與搬運之工作等情
      尚堪採信。
（二）另據被告乙○○於本院審理時供述：「本件走私是我自己決定，事先沒有告訴
      船員那是走私洋菸」等語；被告丁○○於偵查中供稱：「出海的時候我不知道
      ，要搬的時候雖然知道是洋菸，但船長說要搬，我也沒辦法」等語，足以證明
      被告乙○○私運洋菸之事，事先並未告知船上船員即丁○○、甲○○、丙○○
      等其餘被告，而是在接運時，始行告知一同搬運之丁○○乙情，亦堪認定。
四、綜上所述，被告甲○○、丙○○二人事先既未與被告乙○○就私運洋菸乙事有何
    犯意之聯絡，且未參與搬運洋菸之工作，自難僅憑被告二人同為該漁船之船員乙
    情，遽論以被告二人共犯之刑責。此外，復查無其他積極之證據，足認被告二人
    確有公訴人所指之犯行，不能證明被告犯罪，依法均應諭知無罪之判決。
據上論斷，應依刑事訴訟法第二百九十九條第一項前段、第三百零一條第一項，懲治
走私條例第二條第一項、第十一條，刑法第二十八條、第三十八條第一項第二款，判
決如主文。
中    華    民    國      八十九      年      一      月    二十五      日
                臺灣高雄地方法院刑事第一庭
                                  法  官  林  惠  霞
右正本證明與原本無異。
如不服本判決，應於判決送達後十日內，向本院提出上訴狀。
                                  書記官  陳  淑  卿
中    華    民    國      八十九      年      一      月    二十七      日
附表：
┌───────┬─────────┬───────┐
│品名／中文名稱│ 品名規格         │ 數量 （包）  │
├───────┼─────────┼───────┤
│峰牌洋菸      │ MI－NE           │ 21460        │
├───────┼─────────┼───────┤
│七星牌洋菸    │ MILD SEVEN       │ 35000        │
├───────┼─────────┼───────┤
│大衛杜夫牌洋菸│ DAVIDOFF CLASSIC │ 21500        │
├───────┼─────────┼───────┤
│七星牌洋菸    │ SEVEN STARS      │ 31000        │
└───────┴─────────┴───────┘


司法院資訊處製作；財團法人民間司法改革基金會備份。
